# 请教陈版：期末开出支票，形成“企业已付，银行未付”是否应该调整账面数？

提问人：cmzjoy 时间：2013-03-14 19:58:15
请教陈版和各位老师： 公司期末开出一张支票用于支付货款，但是在12.31，该支票未兑现或因银行原因未扣款，这样形成了“企业已付，银行未付”的调节项。请问这种情况，作为注册会计师，是否应该进行审计调整？
我在论坛和网上看到大家都各有看法，想在这里再请教下陈版的看法。

回答人：chenyiwei
个人理解是：取决于在 12 月 31 日的最后时点，该张支票处于谁的控制下。如果支票已经开出但尚未交付给供应商，仍然在财务部门或者采购部门经办人的手中，则应当进行帐务调整；如果该张支票已经交给供应商，已经脱离了本企业的控制，则企业已作出的借记应付帐款，贷记银行存款的帐务处理不需调整。

提问人：小蕉蕉 时间：2015-10-05 13:42:26
请教陈版，那如果是一笔支付养老保险，这个审计需要调整么？

回答人：chenyiwei
原理相同，可按相同的原理考虑。

提问人：cherishfei 时间：2017-01-14 16:56:41
继续请教陈版！实务操作中：A12月 31 日开具一张转账支票给B，支票期限 30 天，设置有密码，到期时A提供密码给B才能提款，到期实际收到款项的B的供应商C。请问：此种票据 12 月 31 日应如何账务处理？如果不做账务处理，那实际付款给C时如何处理？

回答人：chenyiwei
不做帐务处理，这应当属于违规的远期支票。

提问人：cherishfei 时间：2017-01-15 23:16:31
多谢陈版！请问你说的违规的远期支票，是指远期支票违规么，还是设置密码违规？从《票据法》看只是规定支票是见票即付，并未禁止开具远期支票？

回答人：chenyiwei
《支付结算办法》规定不得签发远期支票。因为无法保证该支票在预定到期日账户内有足够的存款用于兑付，存在退票的可能性。

提问人：hrtsex 时间：2018-03-19 19:16:26
陈版，是否可以理解为：收到和开出现金支票不应通过应收（付）票据核算，涉及如你所述账务处理造成银行存款账面余额与银行对账单金额不一致的作为未达账项调节即可！

回答人：chenyiwei
现金支票和转账支票都不通过应收（付）票据核算。需进行账项调节。

提问人：hrtsex 时间：2018-04-11 18:02:49
陈版，香港那边的支票比较特殊：支票的有效期为 6 个月，类似国内的承兑汇票，如支票已经交给供应商，且企业已作出借记应付帐款，贷记银行存款帐务处理的话，就可能会造成银行存款为负数。
想咨询的是：香港这种支票是不是可以通过“应（收）付票据”核算？

回答人：chenyiwei
个人理解可以，建议了解一下当地对此类问题的习惯处理方法。